---
title: "Analise dos gastos de deputados"
output: html_document
---

```{r}
library(tidyr)
library(dplyr)
library(ggplot2)
```


```{r}
dados <- read.csv("dadosCEAP.csv")
limites <- read.csv("limiteMensalCEAP.csv")
```

#QUESTAO 1


Quais partidos mais fazem uso da CEAP?

Para ter uma visão geral da quantidade de vezes que cada partido fez uso da CEAP, vamos
resumir os dados e plotar um boxplot para ter uma ideia da distribuição do dados. Como podemos ver, o partido que mais fez uso fez 25824 vezes, que é representado pelo outlier do boxplot. Em média, cada partido usou a CEAP 6996 vezes.

```{r}

agrupado_por_partido_count <- dados %>% na.omit() %>% group_by(sgPartido) %>% summarise(frequencia = n())

summary(agrupado_por_partido_count$frequencia)

boxplot(agrupado_por_partido_count$frequencia, ylab = "Nº de vezes que o partido fez uso")


```

Agora vamos usar um gráfico de barras para mostrar os partidos que de fato mais usaram e menos usaram. Como podemos ver, os partidos maiores (PT, PMDB e PSDB) são os que mais fazem uso, o que é algo lógico devido ao número de deputados destes partidos. PRP, PMN e PTdoB são os que menos fazem uso (2, 4 e 9 respectivamente).

```{r}

ggplot(data = agrupado_por_partido_count, aes(x = reorder(sgPartido, frequencia), y = frequencia)) + geom_bar(stat = "identity", fill="steelblue") +
  coord_flip() + ggtitle("Uso do CEAP por partido") + xlab("Partido") + ylab("Numero de vezes que o CEAP foi utilizado")

```

Agora será mostrado um gráfico de barras que mostra os partidos que mais usam a CEAP considerando o valor em reais. Apesar do PT ser o partido que mais usa em termos de quantidade, o PMDB é o campeão quando considera-se o valor gasto, totalizando R$ 6 349 537,80. Os três últimos são os mesmos três levando em conta a quantidade de vezes, com mudanças apenas na ordem.


```{r}

agrupado_por_partido_valor <- dados %>% na.omit() %>% group_by(sgPartido) %>% summarise(valorTotal = sum(valorLíquido))

ggplot(data = agrupado_por_partido_valor, aes(x = reorder(sgPartido, valorTotal), y = valorTotal)) + geom_bar(stat = "identity", fill="steelblue") +
  coord_flip() + ggtitle("Uso do CEAP por partido") + xlab("Partido") + ylab("Valor total gasto em reais")

```



#QUESTAO 2

Quais os tipos de despesa mais comuns no uso da CEAP?

Mais uma vez tendo uma visão geral dos dados e observando a distribuição dos dados pelo boxplot, podemos ver que existem dois tipos de despesa que destoam dos demais, sendo portanto outliers.

```{r}

agrupado_por_despesa_count <- dados %>% group_by(tipoDespesa) %>% summarise(frequencia = n())

summary(agrupado_por_despesa_count)

boxplot(agrupado_por_despesa_count$frequencia, ylab = "Nº de vezes que a despesa foi usada")

```

O gráfico abaixo nos permite ver que os tipos de despesa mais comuns são a emissão de bilhete aéreo e gastos com combustíveis e lubrificantes. Participação em cursos/palestras, e locação e fretamento de aeronaves e embarcações são os que menos aparecem.

```{r}

ggplot(data = agrupado_por_despesa_count, aes(x = reorder(tipoDespesa, frequencia), y = frequencia)) + geom_bar(stat = "identity", fill="steelblue") +
  coord_flip() + ggtitle("Uso da CEAP por despesa") + xlab("Tipo de despesa") + ylab("Numero de vezes que o CEAP foi utilizado para despesa")

```

Observando agora o valor gasto em cada tipo de despesa, podemos notar uma surpresa. O tipo de despesa com maior valor gasto é o de divulgação de atividade parlamentar, apesar dele ser apenas o oitavo considerando a quantidade de vezes que aquela despesa foi utilizada. Gastos para divulgação com atividade parlamentar são solicitados poucas vezes, mas com valores alto em cada observação. 

Gastos com combustíveis e lubrificantes, por sua vez, é a segunda despesa mais comum, mas apenas a sexta em termos de valor gasto. A situação é a aposta da divulgação com atividade parlamentar, já que um deputado pode, por exemplo, usar em um posto várias vezes pequenas quantias. Não há supresas nas últimas colocações. Participação em cursos/palestras, e locação e fretamento de aeronaves e embarcações representam os menores gastos também.

```{r}
agrupado_por_despesa_valor <- dados %>% group_by(tipoDespesa) %>% summarise(valorTotal = sum(valorLíquido))


ggplot(data = agrupado_por_despesa_valor, aes(x = reorder(tipoDespesa, valorTotal), y = valorTotal)) + geom_bar(stat = "identity", fill="steelblue") +
  coord_flip() + ggtitle("Uso da CEAP por despesa") + xlab("Tipo de despesa") + ylab("Valor gasto por despesa (reais)")

```

#QUESTAO 3

Quais os estados que mais fazem uso da CEAP?

Como podemos ver pela distribuição, dois estados se destacam e são outliers do boxplot. Em média, cada estado usou a CEAP 7256 vezes.

```{r}
agrupado_por_estado_count <- dados %>% group_by(sgUF) %>% summarise(frequencia = n()) %>% na.omit()

summary(agrupado_por_estado_count)

boxplot(agrupado_por_estado_count$frequencia, ylab = "Nº de vezes que o estado usou a CEAP")


```

Agora, com as barras, podemos ver os estados que mais usam a CEAP. São Paulo e Minas Gerais são os estados que mais se destoam dos demais e os últimos são Sergipe, Piauí e Roraima.

```{r}
ggplot(data = agrupado_por_estado_count, aes(x = reorder(sgUF, frequencia), y = frequencia)) + geom_bar(stat = "identity", fill="steelblue") +
  coord_flip() + ggtitle("Uso do CEAP por estado") + xlab("Estado") + ylab("Numero de vezes que o CEAP foi utilizado para o estado")
```

Levando em conta os gastos em reais, temos uma inversão nas posições de São Paulo e Minas Gerais, mas os dois continuam no topo. Em termos de gastos, os três últimos agora são Sergipe, Distrito Federal e Amazonas. 

Esperava-se realmente que estados mais ricos e com mais deputados realmente ocupassem o topo, porém tendo informação dos limites mensais que os deputados de um dado estado podem usar, temos que MG e SP estão nas últimas posições, possuindo então limites menores, o que torna um pouco estranho o fato deles liderarem esse quesito.

```{r}
agrupado_por_estado_valor <- dados %>% na.omit() %>% group_by(sgUF) %>% summarise(valorTotal = sum(valorLíquido))

ggplot(data = agrupado_por_estado_valor, aes(x = reorder(sgUF, valorTotal), y = valorTotal)) + geom_bar(stat = "identity", fill="steelblue") +
  coord_flip() + ggtitle("Uso do CEAP por estado") + xlab("Estado") + ylab("Valor gasto por estado")

```

#QUESTAO 4

Quais os parlamentares que mais gastam e menos gastam com a CEAP?

Observando a distribuição geral dos dados, temos que o deputado que mais gastou, gastou cerca de 1,6 mi de reais. A mediana apresentou um valor bem elevado, sendo superior à média. 50% dos deputados gastou mais que 955 mil reais.

```{r}
agrupado_por_deputado <- dados %>% filter (valorLíquido >= 0) %>% group_by(nomeParlamentar, sgPartido, sgUF) %>%
  summarise(valorTotal = sum(valorLíquido))

summary(agrupado_por_deputado$valorTotal)

boxplot(agrupado_por_deputado$valorTotal, ylab = "Valor gasto")


```

Agora vamos usar um gráfico de barras para mostrar os 10 deputados que mais gastaram e os 10 que menos gastaram.

```{r}
deputados_ordenados_decrescente <- agrupado_por_deputado[order(decreasing = TRUE, agrupado_por_deputado$valorTotal),]

deputados_ordenados_crescente <- agrupado_por_deputado[order(agrupado_por_deputado$valorTotal),]
```

O deputado que mais gastou foi Edio Lopes, do partido PR de Roraima, seguido de Rocha, do PSDB do Acre. Fato curioso é que dos 10 deputados que mais gastam, 4 são do estado de Roraima (O já citado Edio Lopes, Abel Mesquita, Jhonathan de Jesus e Remídio Monai).

```{r}

mais_gastam <- deputados_ordenados_decrescente %>% head(10)

ggplot(data = mais_gastam, aes(x = reorder(nomeParlamentar, valorTotal), y = valorTotal)) + geom_bar(stat = "identity", fill="steelblue") +
  coord_flip() + ggtitle("15 deputados que mais gastam com CEAP") + xlab("Deputado") + ylab("Valor total gasto (em reais)")

```

O que deputado que menos gastou no período observado foi Camilo Cola, do PMDB do ES, com incríveis 62 centavos. Aqui, dos 10 que menos gastam, 4 são do PMDB (O já citado Camilo Cola, Eliseu Padilha, Marcelo Almeida e Renan Filho).

```{r}

menos_gastam <- deputados_ordenados_crescente %>% head(10)

ggplot(data = menos_gastam, aes(x = reorder(nomeParlamentar, -valorTotal), y = valorTotal)) + geom_bar(stat = "identity", fill="steelblue") +
  coord_flip() + ggtitle("15 deputados que menos gastam com CEAP") + xlab("Deputado") + ylab("Valor total gasto (em reais)")

```


#QUESTAO 5

```{r}

agrupado_deputado_valor_total <- dados %>% filter (valorLíquido >= 0) %>% group_by(nomeParlamentar) %>% summarise(valorTotal = sum(valorLíquido))

agrupado_deputado_gasto_exterior <- dados %>% filter (tipoDocumento == 2) %>%
  group_by(nomeParlamentar) %>% summarise(valorExterior = sum(valorLíquido))

agrupado_deputado_quant_exterior <- dados %>% filter (tipoDocumento == 2) %>%
  group_by(nomeParlamentar) %>% summarise(quantExterior = n())

result <- merge(agrupado_deputado_valor_total, agrupado_deputado_gasto_exterior)
result2 <- merge(agrupado_deputado_valor_total, agrupado_deputado_quant_exterior)

ggplot(data = result, aes(x = valorTotal, y = valorExterior)) + geom_point(stat = "identity", fill="steelblue") +
  coord_flip() + ggtitle("Valor total x Valor gasto exterior") + xlab("Valor Total") + ylab("Valor no exterior")

ggplot(data = result2, aes(x = valorTotal, y = quantExterior)) + geom_point(stat = "identity", fill="steelblue") +
  coord_flip() + ggtitle("Valor total x Quantidade exterior") + xlab("Valor Total") + ylab("Quantidade exterior")

cor(result$valorTotal, result$valorExterior)
cor(result2$valorTotal, result2$quantExterior)

```

# Opcional 1

```{r}

agrupado_estado_exterior <- dados %>% filter(tipoDocumento == 2, valorLíquido >= 0) %>% group_by(sgUF) %>% summarise(valorTotal = sum(valorLíquido))

ggplot(data = agrupado_estado_exterior, aes(x = reorder(sgUF, valorTotal), y = valorTotal)) + geom_bar(stat = "identity", fill="steelblue") +
  coord_flip() + ggtitle("Uso do CEAP por estado para gastos no exterior") + xlab("Estado") + ylab("Valor gasto por estado (reais)")

```

# Opcional 2

```{r}

dados_com_mes <- dados %>% mutate(mes = substr(dataEmissao, 1, 7))
agrupado_deputado_mes <- dados_com_mes %>% filter(sgUF == "PB") %>% group_by(nomeParlamentar, mes, sgUF) %>%
  summarise(valorGasto = sum(valorLíquido))

colnames(limites)[1] <- "sgUF"

deputados_mes_limites <- merge(x = agrupado_deputado_mes, y = limites, by = "sgUF")

dif_deputados_mes_limites <- deputados_mes_limites %>% mutate(diferenca = valorGasto - limite_mensal)

deputado_quant_vezes_ultrapassaram <- dif_deputados_mes_limites %>% filter (diferenca > 0) %>% group_by(nomeParlamentar) %>% summarise(quantVezesUltr = n())

ggplot(data = deputado_quant_vezes_ultrapassaram, aes(x = reorder(nomeParlamentar, quantVezesUltr), y = quantVezesUltr)) + geom_bar(stat = "identity", fill="steelblue") +
  coord_flip() + ggtitle("Deputados que ultrapassaram a cota") + xlab("Nome do deputado") + ylab("Numero de vezes")


```



