---
title: "Regressao Linear - Eleicoes 2014"
output: html_document
---

```{r}
library(tidyr)
library(dplyr)
library(ggplot2)
library(readr)
library(GGally)
library(broom)
library(olsrr)
library(plotly)
```

```{r}
eleicoes2014 <- read.csv("~/workspace/ad2/lab2/eleicoes2014.csv", encoding = "latin1") %>% select(-cargo)

plotGraficoResiduos <- function(linear.model){
  p <- plot(fitted(linear.model), residuals(linear.model), xlab = "Predição de votos", ylab = "Resíduos")
  abline(h=0, lty=2)
  lines(smooth.spline(fitted(linear.model), residuals(linear.model)))
  
  p
}

showR2RSE <- function(linear.model){
  print(paste("R² ajustado: ", summary(linear.model)$adj.r.squared))
  print(paste("RSE: ", summary(linear.model)$sigma))
}
```

Antes de responder as questões, vamos ter uma visão geral dos votos dos deputados através de um boxplot. Como podemos ver, existe um outlier bem perceptível, ou seja, um deputado que teve muito mais votos que os demais. Celso Russomano obteve 1 524 361 votos, um valor muito distante dos demais. Jair Bolsonaro, segundo deputado mais votado, obteve 464 572 votos, por exemplo. Como visto em sala, outliers podem atrapalhar o modelo de regressão a partir do momento que tendem a "puxar" a reta de regressão para próximo dele. Sendo assim, como o outlier é bem significativo, vamos tirar esse deputado da análise.


```{r}
plot_ly(data = eleicoes2014, y = ~votos, type = "box")

eleicoes2014 <- eleicoes2014 %>% filter(nome != "CELSO UBIRAJARA RUSSOMANNO")
```


#Q1 - Um modelo de regressão múltipla com todas as variáveis é plausível para explicar a variação em y (número de votos)? Justifique sua resposta.

Primeiramente, vamos excluir dos dados todas as variáveis com muitos valores NA, que nada acrescentam a nossa análise. Além delas, serão desconsideradas as variáveis sequencial_candidato, nome e numero_candidato, que não fazem sentido fazer parte de um modelo que explique o número de votos de um deputado.

Como podemos ver, o R² ajustado foi de aproximadamente 0.57, indicando que o modelo encontrado consegue explicar aproximadamente 57% da variabilidade dos dados. Tendo em vista que muitos fatores foram desconsiderados por não estarem nos dados e fatores que talvez não sirvam para explicar a quantidade de votos foram considerados, podemos dizer que o modelo encontrado é plausível, já que conseguimos explicar mais que a metade dos dados.

O desvião padrão dos resíduos (RSE) foi de 25342.

Podemos também verificar o plot dos resíduos x valores preditos. Um modelo é considerado bom quando os valores preditos estão distribuídos simetricamente ao redor da reta que representa o resíduo = 0 e isso acontece de forma satisfatória.

```{r}
eleicoes2014.filtered <- eleicoes2014 %>% select(-sequencial_candidato, -nome, -numero_cadidato, -recursos_de_outros_candidatos.comites, -recursos_de_partidos, -recursos_de_pessoas_físicas, -recursos_de_pessoas_juridicas, -recursos_proprios, -setor_economico_receita, -setor_economico_despesa)

linear.model.filtered <- lm(votos ~ ., data = eleicoes2014.filtered)

showR2RSE(linear.model.filtered)
plotGraficoResiduos(linear.model.filtered)
```


#Q2. Todas as variáveis são úteis para o modelo de regressão? Há variáveis redudantes? Justifique sua resposta em ambos os casos.

Não, pois muitas das variáveis apresentam um p-valor alto, indicando que elas são irrelevantes para o modelo. Usando o método forward selection para selecionar variáveis baseado no p-valor, temos que os fatores a seguir são os mais úteis.

```{r}
ols_step_forward(linear.model.filtered)
```

Levando em consideração as variáveis numéricas selecionadas, vamos checar se existe correlação entre elas e assim detectar as redundâncias.

O total de despesas tem uma correlação forte (coeficiente acima de 0.7) com a quantidade de despesas, a receita total e quantidade de fornedores do deputado, o que realmente faz sentido, já que se um deputado tem uma receita maior e gasta muitas vezes, ele tende a ter um total de despesas maior também. Esse é um exemplo de redundância onde talvez seja o caso usar apenas a variável total de despesas representando essas outras.

Quantidade de doadores e quantidade de doações também apresentam uma correlação alta (coeficiente = 0.9), o que também faz sentido.

```{r}
filtered.variables <- eleicoes2014.filtered %>% select(total_receita, quantidade_doadores, media_receita, quantidade_despesas, quantidade_fornecedores, media_despesa, total_despesa, quantidade_doacoes)

names(filtered.variables) <- c("tot_rec", "quant_doadores", "med_receita", "quant_despesa", "quant_forn", "med_despesa", "tot_despesa", "quant_doacoes")

ggcorr(filtered.variables, hjust = 0.80, vjust=1.5, size = 3, label = TRUE, var.position = 'diagonal', lower = TRUE)


```

#Q3.No caso de haver variáveis pouco explicativas e/ou redudantes, construa um novo modelo sem essas variáveis e o compare ao modelo com todas as variáveis

Tendo em vista a explicação da questão anterior a respeito de variáveis muito correlacionadas, vamos selecionar apenas variáveis numéricas que não apresentaram correlação alta entre si (quantidade de doações, média de receita, média de despesas e total de despesa) para construir o novo modelo.

Ele apresentou um R² ajustado de 0.54, ou seja, conseguimos explicar 54% da variabilidade dos dados usando esse modelo. O valor encontrado foi um pouco menor do que o encontrado no modelo que considera todas as variáveis. Isso é esperado pois com mais variáveis o modelo consegue se ajustar melhor aos dados de treino.

Em relação ao RSE, obteve-se um valor de 26315, valor um pouco maior que o obtido no modelo anterior. Isso implica que o os erros variaram mais nesse novo modelo.

```{r}

new.filtered.variables <- eleicoes2014 %>% select(quantidade_doacoes, media_receita, media_despesa, total_despesa, votos)

new.linear.model <- lm(votos ~ ., data = new.filtered.variables)

showR2RSE(new.linear.model)
```


#Q4. Analise plots de resíduos e verifique se há tendências nos erros.

Existe uma grande concentração de pontos próximos da linha tracejada que representa o resíduo igual a 0 para deputados com menos que 5000 votos, ou seja, o modelo conseguiu se ajustar bem aos deputados até essa quantidade de votos, que são a maioria. Depois disso, os resíduos começam a aumentar e se espalhar mais ao redor da reta. Contanto que eles estejam simetricamente distruíbos ao redor dela, podemos considerar que o modelo é bom e isso acontece para maioria dos pontos.

```{r}
plotGraficoResiduos(new.linear.model)
```

#Q5. Quais variáveis conseguem explicar melhor o número de votos? Justifique sua resposta.

Levando em conta a correlação entre as variáveis escolhidas e os votos, temos que o fator despesa total tem maior correlação com o número de votos (coeficiente = 0.7), seguido da quantidade de doações, com coeficinte 0.6. 

Levando em conta os coeficientes de cada variável no modelo gerado, temos que a quantidade de doações apresenta um elevado coeficiente estimado de 246.64, ou seja, um aumento na quantidade de doações afeta mais drasticamente a quantidade de votos do deputado em relação às outras variáveis.

```{r}
ggcorr(new.filtered.variables, hjust = 0.80, vjust=1.5, size = 3, label = TRUE, var.position = 'diagonal', lower = TRUE)

summary(new.linear.model)$coefficients
```







