---
title: "Predição de deputados eleitos"
author: "João Victor Barroso Mafra"
date: "26 de fevereiro de 2018"
output: html_document
---

```{r}
library(tidyr)
library(dplyr)
library(ggplot2)
library(readr)
library(caret)
library(elasticnet)
require(scales)
library(unbalanced)
```

FILTRAGEM DOS DADOS:

Inicialmente vamos excluir as colunas setor_economico_receita e setor_economico_despesa por apresentarem boa parte dos seus valores como nulos. Além disso, serão excluídas as colunas nome e numero_candidato, consideradas inúteis para realização de predição.

```{r}
eleicoes <- read.csv("~/workspace/ad2/lab3/train.csv") %>% select (-setor_economico_receita, -setor_economico_despesa, -nome,
                                                                   -numero_cadidato)
```

#1. Há desbalanceamento das classes (isto é, uma classe tem muito mais instâncias que outra)? Em que proporção? Quais efeitos colaterais o desbalanceamento de classes pode causar no classificador?

Sim, já que aproximadamente 90% dos candidatos dos dados não foram eleitos. O efeito colateral disso é o enviesamento do nosso classificador, que pode aprender com a classe com mais ocorrências (nesse caso, a situação final "não eleito") e tender a classificar exemplos não conhecidos como sendo dessa classe.

```{r}
p <- ggplot(eleicoes, aes(x = situacao_final)) +  
        geom_bar(aes(y = (..count..)/sum(..count..))) + 
        geom_text(aes(y = ((..count..)/sum(..count..)), label = scales::percent((..count..)/sum(..count..))), stat = "count", vjust = -0.25) + labs(title = "Proporção da situação final dos candidatos", y = "Proporção", x = "Situação do candidato")

p
```






